台灣雲林地方法院刑事判決　　　　　　　　　　　　九十一年度簡上字第七號
　　上　訴　人
　　即　被　告　甲○○
　　　　　　　　乙○○
右列上訴人因竊盜等案件，不服本院北港簡易庭九十一年度港簡字第一八六號中華民
國九十一年一月十八日刑事簡易判決（聲請案號：台灣雲林地方法院檢察署九十年度
偵字第四五三九號），提起上訴，本院管轄之第二審合議庭判決如左：
    主  文
上訴駁回。
甲○○、乙○○均緩刑貳年。
    事  實
一、甲○○意圖為自己不法之所有，於民國（下同）九十年十月初某日，在雲林縣水
    林鄉蘇秦村一一鄰蘇秦三一號附近田地處，以其所有之鑰匙一支，竊取丙○○○
    所有現由不詳竊賊管領之車牌號碼ＷＧＮ－二九０號機車一部，得手後，留供己
    用。嗣於九十年十月三十一日十一時許，因其妻乙○○需要機車上班騎用，經甲○○告知乙○○該機車來源後，乙○○雖明知該機車係甲○○竊盜所得之贓物，
    仍收受供自己上下班騎乘之用。迄同年十一月七日二十一時許，乙○○任職設於
    雲林縣麥寮工業區某處「男人緣檳榔攤」之客戶鄭仁雄（另經檢察官為不起訴處
    分）向乙○○借用上開機車，前往商店購物，於雲林縣麥寮鄉○○路二０八號屋
    前，為警查獲鄭仁雄騎乘之上開贓車。
二、案經雲林縣警察局台西分局報請台灣雲林地方法院檢察署檢察官偵查後聲請簡易
    判決處刑。
    理  由
一、被告甲○○否認竊取機車，辯稱：「我是在水溝撿的」「‧‧‧那車子放在那裡
    很久，本來想牽到派出所，但會怕，所以交給我太太乙○○騎用」「當時我欠錢
    用，我太太大肚子不方便，所以才牽這輛回去，給我太太用，等我領到薪水再去
    辦機車貸款買機車，再把這車遷回去派出所報案」云云。被告乙○○亦否認知贓
    ，辯稱「他機車交給我時我沒有問，當時我們吵架沒有說話，所以沒有問」云云
    。惟查：
    (一)該機車為一九九八年份，業據車主丙○○○報失竊，有車輛竊盜、車牌失竊資
      料個別查詢報表－查詢車輛認可資料一件在卷可稽，並有丙○○○之警訊筆錄
      在卷可資佐證（見分局卷），如何會是別人不要的車，而可以在水溝撿到？況
      且，甲○○原向警察供稱機車是向一位叫老大的人借的（見分局卷），嗣後又
      向檢察官供稱「車子是在我家附近田裡牽回來，因為該車放在那裡很久，我的
      機車壞掉了，我將它牽回來，用自己的鑰匙開的。」（見偵查卷第六頁），同
      日又向檢察官改稱「我是偷的，我知道錯了，在我們田裡。」（見偵查卷第七
      頁）忽而否認，忽而認罪，衡情應是被告甲○○所竊取無訛。
    (二)甲○○於檢察官訊問時供稱「她是我太太，她說要騎，我有對她說在我們田裡
      附近撿的。」（見偵查卷第七頁）經查，該車還算新，車況應該是好的，一般
      人當不致於誤認車主不要，而可以撿到。從而，乙○○辯稱不知是贓物，難以
      讓人採信。
二、核被告甲○○所為，係犯刑法第三百二十條第一項竊盜罪；核被告乙○○所為，
    係犯刑法第三百四十九條第一項收受贓物罪。原審本院北港簡易庭認被告罪證明
    確，因予適用刑法第三百二十條第一項、第三百四十九條第一項、第四十一條第
    一項前段，罰金罰鍰提高標準條例第一條前段、第二條之規定，並審酌被告犯罪
    之動機、目的、手段等一切情狀，處被告甲○○有期徒刑參月，如易科罰金以參
    佰元折算壹日，處乙○○有期徒刑貳月，如易科罰金以參佰元折算壹日。經核其
    認事、用法及量刑均無不合，應予維持。被告否認犯罪，而提起上訴，為無理由
    ，應予駁回。
三、經查：(一)被告二人前均未曾受有期徒刑以上刑之宣告，有卷附被告全國前案紀錄
    表二件在卷可稽，本院認為被告經此刑之宣告後，應知警惕而無再犯之虞。(二)且
    查：甲○○輕度肢體殘障，有其提出之身心障礙手冊影本一件在卷可稽，乙○○剛生產第二個小孩，還未滿月，除據其於本院審理中口述外，另有其提出之
    嘉義基督教醫院填發的健康手冊影本一件在卷可資佐證，甲○○自稱在當水電
    工，月入約二萬元，而乙○○自稱平日受僱於檳榔攤工作，收入不多。(三)本院認
    為被告夫妻二人為養育年幼子女，實在不適合執行本案之刑罰，以暫不執行其刑
    為當，併各予以宣告緩刑二年。
四、應依刑事訴訟法第四百五十五條之一第三項、第三百七十三條、第三百六十八條
    ，刑法第七十四條第一款，判決如主文。
本案經檢察官丁○○到庭執行職務。
中　　　華　　　民　　　國　　　九十一　年　　　八　　　月　　　十二　　日
                                      台灣雲林地方法院刑事第一庭
                                        審判長法  官  紀  文  勝
                                              法  官  侯  廷  昌
                                              法  官  林  輝  煌
右正本證明與原本無異。
不得上訴。
                                              書記官  陳  美  華
中　　　華　　　民　　　國　　　九十一　年　　　八　　　月　　　十二　　日
附錄本案論罪科刑法條全文：
中華民國刑法
第三百二十條
  意圖為自己或第三人不法之所有，而竊取他人之動產者，為竊盜罪，處五年以下有
  期徒刑、拘役或五百元以下罰金。
  意圖為自己或第三人不法之利益，而竊佔他人之不動產者，依前項之規定處斷。
  前二項之未遂犯罰之。
第三百四十九條
  收受贓物者，處三年以下有期徒刑、拘役或五百元以下罰金。
  搬運、寄藏、故買贓物或為牙保者，處五年以下有期徒刑、拘役或科或併科一千元
  以下罰金。
  因贓物變得之財物，以贓物論。
